【裁判字號】    97,上訴,1402
【裁判日期】    970915
【裁判案由】    違反毒品危害防制條例
【裁判全文】
臺灣高等法院高雄分院刑事判決        97年度上訴字第1402號
上  訴  人
即  被  告    甲○○
                        （現另案在竹田分監執行中）
上列上訴人因違反毒品危害防制條例案件，不服臺灣屏東地方法
院97年度訴字第355 號中華民國97年6月30日第一審判決（起訴
案號：臺灣屏東地方法院檢察署96年度毒偵字第2293號），提起
上訴，本院判決如下：
    主  文
上訴駁回。
    事  實
一、甲○○曾多次犯罪紀錄，最近一次是於民國（以下同）96年
    間因犯竊盜罪3 件，經台灣屏東地方法院以96年度易字第27
    3 號各判處有期徒刑5 月，應執行有期徒刑1 年確定，嗣因
    適用減刑條例，經台灣屏東地方法院以96年度聲減字第1016
    號裁定各減為有期徒刑2 月又15日，應執行有期徒刑6 月，
    於96年6 月28日入監執行，96年9 月19日期滿出監執行完畢
    ；又其前因施用毒品案件，經臺灣高雄地方法院以92年度毒
    聲字第5431號裁定令入勒戒處所施予觀察、勒戒，於92年10
    月8 日入所執行，因有繼續施用毒品傾向，經同院以92年度
    毒聲字第6611號裁定令入戒治處所施予強制戒治，於92年11
    月14日轉入執行，旋經裁定停止執行，於93年6 月11日出所
    ，嗣因期滿未經撤銷停止戒治而執行完畢。詎其經前開有期
    徒刑及強制戒治執行完畢後5 年內，仍不知悔改，復分別基
    於施用第一級毒品之犯意，復於附表一所示時、地及內容，
    先後3 次施用海洛因如附表一所示；並基於施用第二級毒品
    之犯意，按附表二所示時、地及內容，施用甲基安非他命1
    次。嗣先於96年10月16日下午1 時45分許，在屏東縣內埔鄉
    ○○村○○路、海平路口「金旺超商」前為警查獲；繼於96
    年11月2 日上午11時許，因另案涉犯竊盜罪而為警在屏東縣
    內埔鄉○○村○○路2 巷前一併查獲；嗣又於96年11月16日
    上午11時45分許，在屏東縣內埔鄉○○村○○路7 號「長生
    藥局」前為警查獲，扣得其所有之海洛因1 小包（驗後淨重
    0.072 公克）、注射針筒3 支。其先後3 次查獲經採尿送驗
    ，除均驗得嗎啡即海洛因經人體水解代謝產物成分外，第2
    次即96年11月2 日查獲該次採得尿液並呈甲基安非他命陽性
    反應。
四、案經屏東縣警察局內埔分局移送臺灣屏東地方法院檢察署檢
    察官偵查起訴。
    理  由
一、上揭施用第一級毒品海洛因及第二級毒品甲基安非他命之事
    實，業據上訴人甲○○於原審及本院審理時自白不諱，並有
    白色粉末1 小包及注射針筒3 支扣案可資佐証，該粉末部分
    經囑託高雄市立凱旋醫院以氣相層析質譜儀法（GC／MS）等
    科學方法檢驗結果，為驗後淨重0.072 公克之海洛因粉末，
    有該醫院97年3 月10日，編號R72906號濫用藥物成品檢驗鑑
    定書附卷可憑；又上訴人甲○○3 次經查獲採尿送正修科技
    大學超微量研究科技中心以氣相層析質譜儀法（GC／MS）等
    科學方法檢驗結果，除均驗得嗎啡即海洛因經人體水解代謝
    產物成分，其中96年11月2 日該次查獲採得尿液並呈甲基安
    非他命陽性反應，有該中心96年11月1 日，編號R00-0000-0
    00號、96年11月21日，編號R00-0000-000號、96年12月7 日
    ，編號R00-0000-000號檢驗報告存卷可憑，上開報告均為鑑
    定機關本於專業知識暨以精密儀器測試後所得之結論，自可
    憑信，上訴人甲○○自白施用海洛因、甲基安非他命，核與
    事實相符，堪信為真實。又上訴人甲○○前因施用毒品案件
    ，經臺灣高雄地方法院92年度毒聲字第5431號裁定令入勒戒
    處所施予觀察、勒戒，於92年10月8 日入所執行，因有繼續
    施用毒品傾向，經同院92年度毒聲字第6611號裁定令入戒治
    處所施予強制戒治，於92年11月14日轉入執行，旋經裁定停
    止執行，於93年6 月11日出所，嗣因期滿未經撤銷停止戒治
    而執行完畢，有臺灣高等法院被告前案紀錄表、臺灣屏東地
    方法院檢察署刑案資料查註紀錄表、全國施用毒品案件紀錄
    表、受觀察勒戒人毒品及前科紀錄簡列表各1 份在卷可按，
    其經觀察、勒戒、強制戒治執行完畢，5 年內再犯本件施用
    第一級毒品海洛因、第二級毒品甲基安非他命，事證明確，
    其犯行已堪認定。。
二、按海洛因、甲基安非他命，依序為毒品危害防制條例第2 條
    第2 項第1 款、第2 款規定之第一級、第二級毒品，除法律
    另有規定者外，不得持有、施用。核上訴人甲○○如附表一
    所為，均係犯毒品危害防制條例第10條第1 項之施用第一級
    毒品罪3 罪；其如附表二所為，係犯毒品危害防制條例第10
    條第2 項之施用第二級毒品罪。上訴人甲○○因施用而持有
    海洛因及甲基安非他命之低度行為，均為施用之高度行為所
    吸收，不另論罪。上訴人甲○○前開3 次施用第一級毒品、
    1 次施用第二級毒品犯行，既各具備完整並可獨立區隔之主
    、客觀不法構成要件，其犯意各別，行為互殊，應予分論併
    罰。又上訴人甲○○前於96年間因犯竊盜罪3 件，經台灣屏
    東地方法院以96年度易字第273 號各判處有期徒刑5 月，應
    執行有期徒刑1 年確定，嗣因適用減刑條例，經台灣屏東地
    方法院以96年度聲減字第1016號裁定各減為有期徒刑2 月又
    15日，應執行有期徒刑6 月，於96年6 月28日入監執行，96
    年9 月19日期滿出監執行完畢，有臺灣高等法院被告前案紀
    錄表及臺灣屏東地方法院檢察署刑案資料查註紀錄表各1 份
    在卷可按，其於5 年之內再因故意犯有期徒刑以上刑之本罪
    ，均為累犯，均應依法加重其刑。
三、原審適用毒品危害防制條例第10條第1 項、第2 項、第18條
    第1 項前段，刑法第11條、第47條第1 項、第51條第5 款、
    第38條第1 項第2 款規定，並審酌上訴人甲○○素行不佳，
    前曾犯施用毒品案件，經施以強制戒治後，仍未戒除施用毒
    品之惡習，復多次施用第一級毒品及施用安非他命，其施用
    毒品係戕害自己之身心健康甚鉅，其犯後已坦承犯行，態度
    尚佳等一切情狀，就其施用第一級毒品海洛因3 罪部分，各
    量處有期徒刑1 年2 月、1 年2 月、1 年4 月，就其施用第
    二級毒品安非他命部分，量處有期徒刑1 年，並定其應執行
    刑為有期徒刑4 年。扣案之驗後淨重0.072 公克之海洛因粉
    末1 小包係毒品，其包裝袋因盛裝毒品而為該成分所沾黏，
    無法析離，此有卷附法務部調查局93年3 月19日調科壹字第
    09300113060 號函可稽，應與所盛裝、沾黏之毒品併同處分
    ，依毒品危害防制條例第18條第1 項前段，沒收銷燬之；另
    扣案之注射針筒3 支，為上訴人甲○○所有並供其預備施用
    海洛因使用，業據其在原審審理時供承在卷，經原審囑託高
    雄醫學大學附設中和紀念醫院鑑驗結果，既均呈毒品「陰性
    」反應，此部分依刑法第38條第1 項第2 款規定為沒收之諭
    知；並說明未扣案而供本件施用海洛因犯罪使用之注射針筒
    ，及供施用甲基安非他命之玻璃球，已據上訴人甲○○供稱
    於查獲前已經丟棄而滅失而不存在，其不另為沒收諭知之理
    由。經核原判決認事用法並無不合，量刑及定執行刑亦屬適
    當，上訴人甲○○上訴指摘原判決量刑過重，為無理由，應
    予駁回。
據上論結，應依刑事訴訟法第368 條，判決如主文。
本案經檢察官許美女到庭執行職務。
中    華    民    國    97    年    9     月    15    日
                    刑事第六庭    審判長法  官  王憲義
                                        法  官  邱永貴
                                        法  官  張盛喜
以上正本證明與原本無異。
施用安非他命部分不得上訴。
施用海洛因部分, 如不服本判決應於收受本判決後10日內向本院
提出上訴書狀，其未敘述上訴理由者，並得於提起上訴後10日內
向本院補提理由書狀（均須按他造當事人之人數附繕本）「切勿
逕送上級法院」。
中    華    民    國    97    年    9     月    15    日
                                        書記官  黃一秋
附錄本件判決論罪科刑法條：
毒品危害防制條例第10條
施用第一級毒品者，處6 月以上5 年以下有期徒刑。
施用第二級毒品者，處3 年以下有期徒刑。
【附表一】
┌─┬──────┬──────┬────────────┬───────┬───────────────┐
│  │  時    間  │  地    點  │    行            為    │ 罪刑（主刑） │          沒收（從刑）        │
├─┼──────┼──────┼────────────┼───────┼───────────────┤
│  │96年10月15日│屏東縣萬巒鄉│以皮下注射方式（針筒於查│施用第一級毒品│          （空白）            │
│(一)│晚間8 時許  │五溝村西盛路│獲前已經丟棄滅失）施用第│，累犯，處有期│                              │
│  │            │33號之住處內│一級毒品海洛因1 次      │徒刑壹年貳月  │                              │
├─┼──────┼──────┼────────────┼───────┼───────────────┤
│  │96年11月1 日│屏東縣萬巒鄉│以皮下注射方式（針筒於查│施用第一級毒品│          （空白）            │
│(二)│晚間8 時許  │五溝村西盛路│獲前已經丟棄滅失）施用第│，累犯，處有期│                              │
│  │            │33號之住處內│一級毒品海洛因1 次      │徒刑壹年貳月  │                              │
├─┼──────┼──────┼────────────┼───────┼───────────────┤
│  │96年11月15日│屏東縣萬巒鄉│以皮下注射方式（針筒於查│施用第一級毒品│扣案驗後淨重零點零柒貳公克之海│
│(三)│晚間8 時許  │五溝村西盛路│獲前已經丟棄滅失）施用第│，累犯，處有期│洛因壹小包連同包裝袋均沒收銷燬│
│  │            │33號之住處內│一級毒品海洛因1 次      │徒刑壹年肆月  │之，扣案注射針筒支均沒收。  │
└─┴──────┴──────┴────────────┴───────┴───────────────┘
【附表二】
┌─┬──────┬──────┬────────────┬───────┬───────────────┐
│  │  時    間  │  地    點  │    行            為    │ 罪刑（主刑） │          沒收（從刑）        │
├─┼──────┼──────┼────────────┼───────┼───────────────┤
│  │96年11月1 日│屏東縣萬巒鄉│以置入玻璃球（查獲前已經│施用第二級毒品│          （空白）            │
│(一)│上午9 時許  │五溝村西盛路│丟棄而滅失）內燒烤並吸用│，累犯，處有期│                              │
│  │            │33號之住處內│所生煙霧方式，施用第二級│徒刑壹年      │                              │
│  │            │            │毒品甲基安非他命1 次    │              │                              │
└─┴──────┴──────┴────────────┴───────┴───────────────┘


司法院資訊處製作；財團法人民間司法改革基金會備份。
